【裁判字號】    97,抗,516
【裁判日期】    970731
【裁判案由】    本票裁定
【裁判全文】
臺灣臺北地方法院民事裁定               97年度抗字第516號
  抗  告  人  敦發科技股份有限公司
兼法定代理人  甲○○
  抗  告  人  乙○○
上列抗告人因與相對人零壹科技股份有限公司間聲請本票裁定事
件，對於民國97年5月27日本院簡易庭97年度票字第19650號裁定
提起抗告，本院裁定如下：
    主  文
抗告駁回。
抗告費用新臺幣壹仟元由抗告人連帶負擔。
    理  由
一、相對人於原審聲請意旨略以：伊執有抗告人於民國93年3月
    19日共同簽發，票面金額新臺幣（下同）100 萬元，付款地
    臺北市中山區○○○路○段111 號4 樓，約定利息按年利率
    8%計算，到期日未載，並免除作成拒絕證書之本票一紙（下
    稱系爭本票），經伊於97年4 月15日提示，未獲付款，爰依
    票據法第123 條規定，聲請裁定就上開票款及自97年4 月15
    日起按約定利率計算之本息准許強制執行等語。原裁定則予
    准許。
二、抗告意旨略以：系爭本票係於93年3 月19日由抗告人共同簽
    發，未載到期日，視為見票即付，故系爭本票之票據時效應
    自發票日即93年3 月19日起算，而相對人遲至97年4 月15日
    向抗告人提示系爭本票，已逾三年，相對人就系爭本票票據
    權利已罹於時效而消滅云云，為此提起抗告，求予廢棄原裁
    定等語。
三、按執票人向本票發票人行使追索權時，得聲請法院裁定後強
    制執行，票據法第123 條定有明文。又本票執票人，依票據
    法第123 條規定，聲請法院裁定許可對發票人強制執行，係
    屬非訟事件，此項聲請之裁定，及抗告法院之裁定，僅依非
    訟事件程序，以審查強制執行許可與否，並無確定實體上法
    律關係存否之效力，如發票人就票據債務之存否或票據權利
    是否因時效而消滅有爭執時，應由發票人提起確認之訴，以
    資解決，殊不容於裁定程序中為此爭執（最高法院57年臺抗
    字第76號、56年臺抗字第714 號判例參照）。
四、經查：相對人主張之事實，業據提出本票一紙為證，並為抗
    告人所不爭執，而原審就系爭本票為形式上之審查，認其已
    具備本票各項應記載事項，合於票據法第120 條規定，即屬
    有效之本票，乃裁定准許強制執行，並無不合。抗告人抗辯
    系爭本票權利已罹於時效一節，縱令屬實，核屬實體爭執事
    項，應由抗告人提起確認之訴，以資解決，不得於本票裁定
    此非訟事件程序中爭執，抗告法院亦不得予以審究。從而，
    抗告意旨指摘原裁定不當，求予廢棄，為無理由，應予駁回
    。爰裁定如主文。
中    華    民    國    97    年    7     月    31    日
                    民事第六庭審判長法  官   陳文正
                                    法  官   蕭清清
                                    法  官   鄧德倩
以上正本係照原本作成。
本裁定不得再抗告。
中    華    民    國    97    年    7     月    31    日
                                    書記官  池東旭


司法院資訊處製作；財團法人民間司法改革基金會備份。
